---
title: "Guilherme Kaht - Índice de Liquidez"
format:
  html:
    css: style.css
    toc: false
execute:
  echo: false
  warning: false
  message: false
---

<b>✅ O que é o Índice de Liquidez medido pelo BACEN? </b>

<b>📌 Definição:</b> O índice de liquidez medido pelo Banco Central do Brasil (BACEN) é uma métrica que avalia a capacidade das instituições financeiras (como bancos, cooperativas e financeiras) de honrarem suas obrigações no curto prazo — especialmente em situações de estresse no sistema financeiro.

Esse índice faz parte das regras prudenciais do sistema bancário brasileiro, com o objetivo de garantir a solidez, estabilidade e segurança do sistema financeiro como um todo.

<b>🏦 Índices de Liquidez no Sistema Bancário – Basileia III</b>

O BACEN adota os parâmetros definidos pelo Acordo de Basileia III, que determina dois principais indicadores de liquidez para os bancos:

```{r}
# Carregamento de pacotes
library(GetBCBData)
library(ggplot2)
library(gganimate)
library(transformr)
library(gifski)
```

```{r}
my.id <- c(cdi = 29407)
```

# Gráfico histórico do Índice de Liquidez

```{r}

library(ggplot2)
library(gganimate)
library(gifski)
library(ragg)
library(GetBCBData)

df.bcb <- gbcbd_get_series(
  id = my.id,
  format.data = "long",
  use.memoise = TRUE,
  cache.path = tempdir(),
  do.parallel = FALSE
)

p <- ggplot(df.bcb, aes(x = ref.date, y = value)) +
  geom_line(color = "orange") +
  labs(
    title    = "Índice de Liquidez",
    subtitle = paste0(min(df.bcb$ref.date), " a ", max(df.bcb$ref.date)),
    x = "", y = "Índice"
  ) +
  theme_light() +
  transition_reveal(ref.date)
p
```
